臺灣高雄地方法院刑事判決　　　　　　 100年度訴緝字第21號
公　訴　人　臺灣高雄地方法院檢察署檢察官
被　　　告　吳東照
指定辯護人　本院公設辯護人陳信凱
上列被告因毒品危害防制條例案件，經檢察官提起公訴（98年度
偵字第24764 、27522號），本院判決如下：
    主  文
吳東照犯如附表一宣告罪刑欄所示之罪，各處如附表一宣告罪刑
欄所示之刑，應執行有期徒刑柒年。扣案如附表二編號4 、5 所
示之物沒收；未扣案販賣毒品所得新臺幣壹萬壹仟元沒收之，如
全部或一部不能沒收時，以其財產抵償之；未扣案販賣毒品所得
新臺幣仟元與黃雲雪連帶沒收之，如全部或一部不能沒收時，
以其與黃雲雪之財產連帶抵償之；未扣案販賣毒品所得新臺幣貳
仟元與黃雲雪、陳可可連帶沒收之，如全部或一部不能沒收時，
以其與黃雲雪、陳可可之財產連帶抵償之。
    事  實
一、吳東照前於民國88年至91年間，因偽造貨幣、竊盜、搶奪、
    違反槍砲彈藥刀械管制條例、施用毒品、妨害兵役治罪條例
    等案件，分別經臺灣高等法院高雄分院以90年度上訴字第40
    1 號、89年度上易字第1748號、92年度上訴字第1836號、本
    院以89年度重訴字第2 號、89年度易字第2782號、91年度訴
    字第2782號，各判處有期徒刑3 年2 月、1 年6 月、1 年10
    月、1 年10月、3 月、4 月確定，嗣經裁定減刑為有期徒刑
    3 年2 月、9 月、1 年10月、11月、1 月15日、2 月，且定
    應執行刑有期徒刑4 年9 月確定，於97年4 月15日縮短刑期
    假釋出獄（不構成累犯）。
二、詎吳東照於假釋期間，仍不知悔改，與黃雲雪及陳可可（二
    人均另案於臺灣高等法院高雄分院審理中）均明知甲基安非
    他命為毒品危害防制條例第2 條第2 項第2 款所管制之第二
    級毒品，依法均不得持有或販賣，竟單獨基於販賣第二級毒
    品甲基安非他命以營利之犯意及共同基於販賣第二級毒品甲
    基安非他命以營利之犯意聯絡與行為分擔（附表一編號3 為
    黃雲雪與吳東照共同為之；附表一編號4 為吳東照、黃雲雪
    、陳可可共同為之），分別於如附表一編號1 至4 所示之時
    間、地點，以所示之方式，單獨販賣（附表一編號1 、2 ）
    及共同販賣（附表一編號3 、4 ）第二級毒品甲基安非他命
    予所示之購毒者。嗣為警於98年8 月27日下午2 時45分許，
    在高雄縣大寮鄉○○路高雄監獄大門前查獲，並在黃雲雪所
    使用之車號9113—GN號白色自小客車車內及被告吳東照身上
    當場查扣如附表二所示之物。
三、案經行政院海岸巡防署南部地區巡防局及高雄縣政府警察局
    移送臺灣高雄地方法院檢察署檢察官偵查起訴。
    理  由
甲、證據能力部分：
一、按「有偵查犯罪職權之公務員，依通訊保障及監察法規定聲
    請核發通訊監察書所監聽之錄音內容，為實施刑事訴訟程式
    之公務員依法定程式取得之證據。而依該通訊監察錄音所作
    成之譯文，乃監察錄音內容所顯示之派生證據。倘當事人爭
    執譯文內容之同一性或真實性，法院固應依刑事訴訟法規定
    勘驗該監聽錄音踐行調查證據程式，以確保監察錄音內容與
    譯文之真實、同一性。若當事人於法院依法踐行調查證據，
    對該譯文並無爭執，該監察錄音之譯文即與播放錄音有同值
    之證據能力。」，最高法院99年度台上字第3492號判決意旨
    可資參照。經查，卷附之通訊監察譯文之證據能力均為檢察
    官、被告及辯護人所不爭執，上揭通訊監察譯文經於警詢及
    偵查、審判中提示予被告，被告均坦承該譯文所載係伊與他
    人之對話，而無爭執同一性、真實性及任意性，本院審酌上
    情，應認上揭通訊監察譯文具有證據能力。
二、高雄醫學大學附設中和紀念醫院檢驗報告有證據能力：
    按鑑定人由審判長、受命法官或檢察官就下列之人選任1 人
    或數人充之：一、就鑑定事項有特別知識經驗者。二、經政
    府機關委任有鑑定職務者；鑑定之經過及其結果，應命鑑定
    人以言詞或書面報告；法院或檢察官得囑託醫院、學校或其
    他相當之機關、團體為鑑定，或審查他人之鑑定，並準用第
    203 條至第206 條之1 規定，刑事訴訟法第198  條、第206
    條第1 項、第208 條第1 項分別定有明文。本件卷附高雄醫
    學大學附設中和紀念醫院檢驗報告，雖係被告以外之人於審
    判外之書面陳述，然係屬台灣高雄地方法院檢察署囑託鑑定
    ，則上開檢驗報告，為刑事訴訟法第159 條第1 項規定之例
    外情形，應有證據能力。
三、按「被告以外之人於審判外之陳述，雖不符前四條之規定，
    而經當事人於審判程式同意作為證據，法院審酌該言詞陳述
    或書面陳述作成時之情況，認為適當者，亦得為證據。當事
    人、代理人或辯護人於法院調查證據時，知有第159 條第1
    項不得為證據之情形，而未於言詞辯論終結前聲明異議者，
    視為有前項之同意」，刑事訴訟法第159 條之5 定有明文。
    又當事人、代理人或辯護人於調查證據時，知有本法第159
    條之5 第1 項不得為證據之情形，卻表示「對於證據調查無
    異議」、「沒有意見」等意思，而未於言詞辯論終結前聲明
    異議者，應視為已有將該等傳聞證據採為證據之同意（參見
    該條之立法理由）。本件檢察官、辯護人及被告於本院準備
    程序，就本判決所引用之各項證據（含傳聞證據、非傳聞證
    據及符合法定傳聞法則例外之證據）之證據能力，均表示無
    意見（見本院99年度審訴字第458 號卷第149 頁），且於本
    院言詞辯論終結前，檢察官、辯護人及被告對於卷附具有傳
    聞證據性質之證據，既均已知其情，均未聲明異議，本院認
    該具有傳聞證據性質之證據，並無任何違法取證之不適當情
    形，以之作為證據使用係屬適當，自得採為認定事實之證據
    。
乙、實體部分：
一、訊據被告對於上揭犯罪事實於偵查及本院審理時均坦承不諱
    ，核與證人吳建宏、許進富於偵查及審判中證述之情節相符
    ，並有通訊監察譯文、高雄醫學大學附設中和紀念醫院檢驗
    報告、共犯黃雲雪所持用0000000000號行動電話、陳可可所
    持用0000000000號行動電話、證人許進富所持用行動電話之
    雙向通聯紀錄等件附卷可稽，並有附表二編號4 、5 所示之
    物扣案為憑，堪信被告之自白與事實相符。
二、販賣毒品係違法行為，非可公然為之，且有其獨特之販售通
    路及管道，復無公定價格，容易增減分裝之份量，而每次買
    賣之價量，可能隨時依雙方關係深淺、資力、需求量及對行
    情之認知、來源是否充裕、查緝鬆嚴、購買者被查獲時供述
    購買對象之可能風險評估等，而異其標準，非可一概而論。
    然按近年來政府為杜絕毒品之氾濫，對於查緝施用及販賣毒
    品之工作，無不嚴加執行，販賣第二級毒品罪又係無期徒刑
    或7 年以上有期徒刑之重罪，設若無利可圖，衡情當無輕易
    將所持有之甲基安非他命轉讓他人而甘冒於再次向他人購買
    時，而有被查獲移送法辦危險之理，且不論是瓶裝或袋裝之
    毒品，均可任意分裝或增減其份量，而每次買賣之價量，亦
    隨時隨雙方關係之深淺、當時之資力、需要程度及對行情之
    認知等因素，機動的調整，惟販賣之人從價差或量差中牟利
    之方式雖異，然其販賣目的在意圖營利則同一，堪認被告吳
    東照及共犯黃雲雪、陳可可購入毒品之價格必較其售出之價
    格低廉，或以同一價格而減少份量，而有從中賺取差額利潤
    圖利之意圖及事實，此應屬合於論理法則，且不違背社會通
    常經驗之理性判斷，是被告上開販賣毒品，應有營利之意圖
    ，亦可認定。辯護人雖為被告辯稱附表一編號3 該次僅係轉
    讓，惟查，被告吳東照雖於偵查中曾證稱附表一編號1 該次
    雖有交付毒品及收錢，被告黃雲雪事後有要求伊將錢還給吳
    建宏，但伊沒有還錢給吳建宏，以及證人吳建宏於本院審理
    中證稱：被告吳東照事後把錢拿到其家中，表示該次係共犯
    黃雲雪請的云云，然被告吳東照與證人吳建宏針對究竟有無
    還錢乙事供述不一，可疑為勾串之詞，且本件已有毒品交付
    及收取價金之交易行為，縱使事後共犯黃雲雪有表示要還錢
    ，業屬完成毒品交易後之行為，與犯罪之成立無涉，附此敘
    明。
三、綜上所述，被告上揭各如附表一編號1 至4 所示之意圖營利
    單獨或共同販賣甲基安非他命犯行事證明確，洵堪認定，應
    予依法論科。
四、按甲基安非他命分為毒品危害防制條例第2 條第2 項第2 款
    所定之第二級毒品，不得非法販賣、持有。是核被告吳東照
    所為，係犯毒品危害防制條例第4 條第2 項之販賣第二級毒
    品罪（毒品危害防制條例第4 條、第17條於98年5 月20日修
    正公布，於3 日後施行，故此部分無庸為新舊法之比較適用
    ）。另被告持有第二級毒品之低度行為已為販賣第二級毒品
    之高度行為所吸收，不另論罪。被告就附表一編號3 部分販
    賣甲基安非他命之犯行與共犯黃雲雪有犯意聯絡及行為分擔
    ；被告就附表一編號4 販賣甲基安非他命之犯行與共犯黃雲
    雪、陳可可有犯意聯絡及行為分擔，均為共同正犯。至於公
    訴意旨雖認附表一編號2 該次係被告吳東照與共犯黃雲雪、
    陳可可共同販賣甲基安非他命予綽號「生仔」之成年男子，
    惟查，此部分係被告個人所為，業據被告供承在卷（本院卷
    第63、64頁），故此部分不論以共同正犯，併予敘明。被告
    所犯附表一編號1 至4 之4 次販賣第二級毒品甲基安非他命
    犯行，犯意各別，行為互異，應予分論併罰。又被告犯前開
    附表一編號1 至4 之販賣第二級毒品犯行經查獲後，於偵查
    及審判中就上開犯行均自白不諱，應依毒品危害防制條例第
    17 條 第2 項減輕其刑。又被告於88年至91年間，因偽造貨
    幣、竊盜、搶奪、違反槍砲彈藥刀械管制條例、施用毒品、
    妨害兵役治罪條例等案件，分別經臺灣高等法院高雄分院以
    90年度上訴字第401 號、89年度上易字第1748號、92年度上
    訴字第1836號、本院以89年度重訴字第2 號、89年度易字第
    27 82 號、91年度訴字第2782號，各判處有期徒刑3 年2 月
    、1 年6 月、1 年10月、1 年10月、3 月、4 月確定，嗣經
    裁定減刑為有期徒刑3  年2 月、9 月、1 年10月、11月、1
    月15日、2 月，且定應執行刑有期徒刑4 年9 月確定，於97
    年4 月15日縮短刑期假釋出獄，復於假釋期間之98年8 月23
    日某時許，在其友人位於高雄市三民區之住處，施用第二級
    毒品甲基安非他命1 次，經本院98年度審簡字第6072號判處
    有期徒刑3 月，於98年10月21日確定，並於99年3 月21日執
    行完畢，有臺灣高等法院被告前案紀錄表及本院98年度審簡
    字第6072號判決附卷可稽。則本件被告之犯罪時間在上開本
    院98年度審簡字第6072號判決確定前，依法本院98年度審簡
    字第6072號業已確定並執行完畢之有期徒刑，仍需與本件被
    告所處之刑定應執行刑，且被告犯罪時間復係於假釋期間，
    故本件被告不符合有期徒刑執行完畢後再犯罪之累犯要件，
    應予敘明。爰審酌被告意圖牟利，販賣第二級毒品，嚴重違
    反我國法律反毒、禁毒之政策，影響社會安全秩序甚鉅，更
    荼毒國人身心健康，於假釋期間更犯罪，素行不佳，惟念其
    犯後坦承犯行已有悔意，及被告販賣毒品之次數、金額等一
    切情狀，分別量處如附表一宣告罪刑欄所示之刑，再參諸刑
    法第51條第5 款原係採限制加重原則，而非累加原則之意旨
    ，定其應執行之刑。
五、扣案附表二編號4 、5 所示之手機（含門號SIM 卡），分別
    為被告吳東照、共犯黃雲雪所有，業據被告吳東照、共犯黃
    雲雪供承在卷，均為被告等人於共同販賣甲基安非他命時，
    供聯絡之用，為供共同犯販賣第二級毒品罪所用之物乙節，
    有通訊監察譯文在卷可稽，依照共犯責任共同原則，應依照
    毒品危害防制條例第19條第1 項，於使用上開手機所搭配之
    門號聯絡販賣毒品時，分別對被告宣告沒收。附表一編號1
    至4 所示之毒品交易均已完成毒品及金錢之交付，而被告販
    賣毒品所得，雖未扣案，仍應依毒品危害防制條例第19條第
    1 項於附表一所示各宣告罪刑項下宣告沒收（共同販賣部分
    宣告連帶沒收及連帶抵償），如全部或一部不能沒收時，以
    渠等財產抵償或連帶抵償之。
六、末查，扣案如附表二編號1 、2 所示之物，經送驗後檢出含
    第二級毒品甲基安非他命成分，惟附表二編號1 之甲基安非
    他命為供被告施用之物，業於本院98年度審簡字第6072號判
    決宣告沒收銷燬之，有上開判決附卷可稽；至於附表二編號
    3 之海洛因與本案無關；附表二編號2 之甲基安非他命則為
    供共犯陳可可施用之物，業據共犯陳可可供承在卷（臺灣高
    雄地方法院檢察署98年度偵字第24764 號卷第7 頁），與本
    件販賣毒品無關；附表二編號6 所示之物，無證據證明與本
    件販賣毒品犯行有關，爰均不予宣告沒收。
七、據上論斷，應依刑事訴訟法第299 條第1 項前段，毒品危害
    防制條例第4 條第2 項、第17條第2 項、第19條第1 項，刑
    法第11條、第28條、第51條第5 款，判決如主文。
本案經檢察官吳明駿到庭執行職務
中    華    民    國  100     年    4     月    27    日
              刑事第十九庭  審判長法  官  陳志銘
                                  法  官  陳松檀
                                  法  官  黃宣撫
以上正本證明與原本無異。
如不服本判決應於收受送達後10日內向本院提出上訴書狀，並應
敘述具體理由；如未敘述上訴理由者，應於上訴期間屆滿後20日
內向本院補提理由書（均須按他造當事人之人數附繕本）「切勿
逕送上級法院」。
中    華    民    國   100    年    4     月    27    日
                                  書記官  葉正昭
附表一：
  ┌──┬─────┬──────┬──────┬────┬────┬────────────┐
  │編號│購  毒  者│犯罪方式    │時間（民國）│地    點│價錢（新│宣告罪刑                │
  │    │          │            │            │        │臺幣）  │                        │
  ├──┼─────┼──────┼──────┼────┼────┼────────────┤
  │ 1  │持用門號09│由該綽號「小│98年7 月24日│漢神巨蛋│1千元   │吳東照販賣第二級毒品，處│
  │    │00000000號│威」之成年男│晚間10時許  │對面之中│        │有期徒刑年拾月，扣案如│
  │    │行動電話、│子以手機與吳│            │油加油站│        │附表二編號4 所示之物沒收│
  │    │綽號「小威│東照聯絡後，│            │附近    │        │；未扣案販賣毒品所得新臺│
  │    │」之成年男│由吳東照交付│            │        │        │幣壹仟元沒收之，如全部或│
  │    │子        │毒品及收取款│            │        │        │一部不能沒收時，以其財產│
  │    │          │項。        │            │        │        │抵償之。                │
  ├──┼─────┼──────┼──────┼────┼────┼────────────┤
  │ 2  │持用門號09│綽號「生仔」│98年8月8日晚│高雄市大│1萬元   │吳東照販賣第二級毒品，處│
  │    │00000000號│之成年人以手│間11時39分至│順路與中│        │有期徒刑肆年陸月，扣案如│
  │    │行動電話、│機與吳東照聯│同年月 9日凌│華路附近│        │附表二編號4 所示之物沒收│
  │    │綽號「生仔│絡後，由吳東│晨零時31分間│        │        │；未扣案販賣毒品所得新臺│
  │    │」之成年人│照交付毒品予│某時分      │        │        │幣壹萬元沒收之，如全部或│
  │    │          │「生仔」及收│            │        │        │一部不能沒收時，以其財產│
  │    │          │取款項。    │            │        │        │抵償之。                │
  ├──┼─────┼──────┼──────┼────┼────┼────────────┤
  │ 3  │吳建宏    │由吳東照及黃│98年 8月16日│中山高速│3千元   │吳東照共同販賣第二級毒品│
  │    │          │雲雪（現另案│凌晨3時許   │公路九如│        │，處有期徒刑肆年，扣案如│
  │    │          │於臺灣高等法│            │交流道附│        │附表二編號4 所示之物沒收│
  │    │          │院高雄分院審│            │近      │        │；未扣案販賣毒品所得新臺│
  │    │          │理中）交付毒│            │        │        │幣仟元與黃雲雪連帶沒收│
  │    │          │品及收取款項│            │        │        │之，如全部或一部不能沒收│
  │    │          │            │            │        │        │時，以其與黃雲雪之財產連│
  │    │          │            │            │        │        │帶抵償之。              │
  ├──┼─────┼──────┼──────┼────┼────┼────────────┤
  │ 4  │許進富    │由陳可可（現│98年 8月20日│漢神巨蛋│2千元   │吳東照共同販賣第二級毒品│
  │    │          │另案於臺灣高│下午5時許   │對面之中│        │，處有期徒刑肆年，扣案如│
  │    │          │等法院高雄分│            │油加油站│        │附表二編號4 、5 所示之物│
  │    │          │院審理中）向│            │附近    │        │沒收；未扣案販賣毒品所得│
  │    │          │黃雲雪確認毒│            │        │        │新臺幣貳仟元與黃雲雪、陳│
  │    │          │品交易之數量│            │        │        │可可連帶沒收之，如全部或│
  │    │          │、金額後，陳│            │        │        │一部不能沒收時，以其與黃│
  │    │          │可可再通知吳│            │        │        │雲雪、陳可可之財產連帶抵│
  │    │          │東照交付毒品│            │        │        │償之。                  │
  │    │          │及收取款項。│            │        │        │                        │
  └──┴─────┴──────┴──────┴────┴────┴────────────┘
附表二
  ┌──┬───────────┬────────────┬─────┐
  │編號│物     品     名    稱│數                    量│備註      │
  ├──┼───────────┼────────────┼─────┤
  │ 1. │第二級毒品甲基安非他命│2小包（毛重約2.3公克，驗│          │
  │    │（以衛生紙包覆）      │前淨重：1.906 公克，驗後│          │
  │    │                      │淨重：1.897 公克，純度：│          │
  │    │                      │80.9％，純質淨重：1.541 │          │
  │    │                      │公克）                  │          │
  ├──┼───────────┼────────────┼─────┤
  │ 2. │第二級毒品甲基安非他命│2 包（淨重1.444 公克，純│編號2 、3 │
  │    │（晶體）              │度：87.6％，純質淨重1.26│之物於扣押│
  │    │                      │4 公克）                │物品目錄表│
  ├──┼───────────┼────────────┤上係記載甲│
  │ 3. │第一級毒品海洛因（白色│1包（淨重0.136公克）    │基安非他命│
  │    │粉末）                │                        │1 包      │
  ├──┼───────────┼────────────┼─────┤
  │ 4. │手機（白色，廠牌：NOKI│1支                     │          │
  │    │A，序號：0000000000000│                        │          │
  │    │20號，門號：0000000000│                        │          │
  │    │號，含SIM卡）         │                        │          │
  ├──┼───────────┼────────────┼─────┤
  │ 5. │手機（黑色，廠牌： ZTE│1支                     │          │
  │    │，序號：00000000000000│                        │          │
  │    │1 號，門號：0000000000│                        │          │
  │    │號，含SIM卡）         │                        │          │
  ├──┼───────────┼────────────┼─────┤
  │ 6. │手機（紅色，廠牌：MOTO│1支                     │          │
  │    │ROLA，序號：0000000000│                        │          │
  │    │14905號，門號：0000000│                        │          │
  │    │311號）               │                        │          │
  └──┴───────────┴────────────┴─────┘
附錄本案論罪科刑法條全文：
毒品危害防制條例第4 條：
製造、運輸、販賣第一級毒品者，處死刑或無期徒刑；處無期徒
刑者，得併科新臺幣1 千萬元以下罰金。
製造、運輸、販賣第二級毒品者，處無期徒刑或7 年以上有期徒
刑，得併科新臺幣7 百萬元以下罰金。
製造、運輸、販賣第三級毒品者，處5 年以上有期徒刑，得併科
新臺幣5 百萬元以下罰金。製造、運輸、販賣第四級毒品者，處
3 年以上10年以下有期徒刑，得併科新臺幣3 百萬元以下罰金。
製造、運輸、販賣專供製造或施用毒品之器具者，處1 年以上7
年以下有期徒刑，得併科新臺幣1 百萬元以下罰金。
前五項之未遂犯罰之。